臺灣新北地方法院刑事判決
111年度審訴字第160號
公  訴  人  臺灣新北地方檢察署檢察官
被      告  余品妍



上列被告因家暴傷害案件，經檢察官提起公訴（110年度偵字第3
5827號），被告於本院準備程序中就被訴事實為有罪之陳述，經
本院合議庭裁定由受命法官獨任進行簡式審判程序，判決如下：
    主  文
甲○○成年人故意對兒童犯傷害罪，處拘役伍拾日。
    事  實
一、甲○○為成年人，前為均未滿12歲之兒童何○玄（民國000年0
    月生，真實姓名年籍詳卷）、何○勳（104年1月生，真實姓
    名年籍詳卷）及何○蓁（104年1月生，真實姓名年籍詳卷）
    之繼母，原同住於新北市○○區○○街000巷00弄0號5樓，彼等
    具家庭暴力防治法第3條第2款所定之家庭成員關係。甲○○因
    前與何○玄、何○勳及何○蓁之父何○聰起爭執，心生不滿，竟
    基於傷害之犯意，於110年4月15日7時許，在上址住處內，
    徒手接續揮擊何○玄、何○勳及何○蓁巴掌，並以口咬何○勳之
    右小腿，致何○玄受有右眼周圍瘀傷之傷害、何○勳受有右眼
    周圍紅腫、右小腿瘀傷之傷害、何○蓁受有雙臉頰紅腫之傷
    害。
二、案經何○玄、何○勳、何○蓁及黎○玲即何○玄、何○勳、何○蓁
    之母訴由新北市政府警察局樹林分局報告臺灣新北地方檢察
    署檢察官偵查起訴。　　
    理  由
壹、程序方面：
    本件被告甲○○所犯係死刑、無期徒刑、最輕本刑為3年以上
    有期徒刑以外之罪，其於準備程序中就被訴事實為有罪之陳
    述，經法官告知簡式審判程序之旨，並聽取公訴人及被告之
    意見後，依刑事訴訟法第273條之1第1項規定，由本院合議
    庭裁定由受命法官獨任進行簡式審判程序，且依刑事訴訟法
    第273條之2及第159條第2項規定，不適用傳聞法則有關限制
    證據能力之相關規定，合先敘明。
貳、實體方面：
一、上揭犯罪事實，業據被告甲○○於偵查中、本院準備程序及審
    理時均坦承不諱，核與證人即告訴人何○玄、何○勳、何○蓁
    、黎○玲於警詢時及偵查中之證述、證人何○聰於警詢時之證
    述相符，並有亞東紀念醫院受理家庭暴力事件驗傷診斷書3
    份、戶口名簿1份、何○玄、何○勳及何○蓁受傷照片共7張、
    告訴人黎○玲提出之通訊軟體對話截圖1份、新北市樹林區○○
    國民小學（校名詳卷）110年11月22日新北文國幼字第11067
    46626號函及所附之何○勳受傷照片1份附卷可稽（見偵查卷
    第31至41、51、83至119、123至125頁），足認被告之自白
    與事實相符，洵堪採為認定事實之依據。本案事證明確，被
    告犯行堪以認定，應依法論科。
二、論罪科刑：
  ㈠按家庭暴力防治法所稱家庭暴力，係指家庭成員間實施身體
    或精神上不法侵害之行為；所稱家庭暴力罪，係指家庭成員
    間故意實施家庭暴力行為而成立其他法律所規定之犯罪；家
    庭暴力防治法第2條第1款、第2款分別定有明文。又按刑法
    分則之加重，係就犯罪類型變更之個別犯罪行為予以加重，
    成為另一獨立之罪名。兒童及少年福利與權益保障法第112
    條第1項前段規定，成年人故意對兒童及少年犯罪之加重，
    係對被害人為兒童及少年之特殊要件予以加重處罰，乃就犯
    罪類型變更之個別犯罪行為予以加重，自屬刑法分則加重之
    性質（最高法院96年度台上字第681號、99年度台上字第112
    8號判決意旨參照）。經查，被告於案發時為告訴人何○玄、
    何○勳及何○蓁之繼母，且同住於新北市○○區○○街000巷00弄0
    號5樓一節，業據被告及證人何○玄、何○勳、何○蓁、何○聰
    、黎○玲陳明在卷，是被告與告訴人何○玄、何○勳及何○蓁間
    具有家庭暴力防治法第3條第2款所稱之家庭成員關係，而被
    告為86年1月生，於本案行為時係年滿20歲之成年人，告訴
    人何○玄、何○勳、何○蓁則分別為102年2月、104年1月、104
    年1月生，於被告本案行為時皆係未滿12歲之兒童等情，亦
    有其等之戶口名簿1份在卷可佐（見偵查卷第51頁），是被
    告明知告訴人何○玄、何○勳及何○蓁均係未滿12歲之兒童，
    卻仍故意對之犯傷害罪，核其所為，係犯兒童及少年福利與
    權益保障法第112條第1項前段、刑法第277條第1項之成年人
    故意對兒童犯傷害罪，並應依兒童及少年福利與權益保障法
    第112條第1項前段之規定加重其刑。又於本案行為時，被告
    與告訴人何○玄、何○勳及何○蓁間具家庭暴力防治法第3條第
    2款所定之家庭成員關係，被告對告訴人何○玄、何○勳及何○
    蓁為上述傷害犯行，亦應成立家庭暴力防治法第2條第2款之
    家庭暴力罪，惟因家庭暴力防治法對於家庭暴力罪並無科處
    刑罰之規定，是本件僅依刑法傷害罪之規定予以論罪科刑，
    附此敘明。
  ㈡被告對告訴人何○玄、何○勳及何○蓁3人先後所為之傷害行為
    ，主觀上係基於單一之傷害犯意，而在先後密切接近之時間
    實施犯行，各行為之獨立性極為薄弱，依一般社會健全觀念
    ，在時間差距上難以強行分開，應視為數個舉動之接續施行
    ，為接續犯。
  ㈢被告以一傷害行為，致告訴人何○玄、何○勳及何○蓁3人受傷
    ，為想像競合犯，應依刑法第55條規定，從一傷害罪處斷。
  ㈣爰審酌被告為成年人，且斯時為告訴人何○玄、何○勳及何○蓁
    之繼母，非但未能妥適照護幼小子女，竟僅因前與告訴人何
    ○玄、何○勳、何○蓁之父何○聰起爭執，即徒手毆打告訴人何
    ○玄、何○勳及何○蓁，並致渠等受有上述傷害，法治觀念淡
    薄，且迄未與告訴人等達成和解，賠償損失，惟念其前無犯
    罪科刑紀錄，有臺灣高等法院被告前案紀錄表在卷可稽，素
    行尚佳，且犯後尚能坦承犯行，態度非惡，並兼衡其犯罪之
    動機、手段，及自陳高中肄業之智識程度，現從事清潔工作
    ，須扶養外公、外婆、妹妹、表妹、女兒之家庭生活狀況等
    一切情狀，量處如主文所示之刑，以資懲儆。
據上論斷，應依刑事訴訟法第273條之1第1項、第299條第1項前
段，兒童及少年福利與權益保障法第112條第1項前段，刑法第11
條前段、第277條第1項、第55條，刑法施行法第1條之1第1項，
判決如主文。
本案經檢察官乙○○提起公訴，經檢察官張啓聰到庭執行職務。
中　　華　　民　　國　　111 　年　　3 　　月　　30　　日
                  刑事第二十五庭  法  官      曾淑娟
上列正本證明與原本無異。
如不服本判決，應於判決送達後20日內敘明上訴理由，向本院提
出上訴狀 (應附繕本) ，上訴於臺灣高等法院。其未敘述上訴理
由者，應於上訴期間屆滿後20日內向本院補提理由書「切勿逕送
上級法院」。
                                  書記官　    張佑慈
中　　華　　民　　國　　111 　年　　3 　　月　　30　　日

附錄本案論罪科刑法條全文：
中華民國刑法第277條
傷害人之身體或健康者，處5年以下有期徒刑、拘役或50萬元以
下罰金。
犯前項之罪，因而致人於死者，處無期徒刑或7年以上有期徒刑
；致重傷者，處3年以上10年以下有期徒刑。